臺灣臺中地方法院民事判決
111年度訴字第1444號
原      告  戴子銘  


訴訟代理人  黃永吉律師
被      告  林崑益  
上列當事人間請求損害賠償事件，本院於中華民國111年9月29日
言詞辯論終結，判決如下：
    主    文
被告應給付原告新臺幣60萬元，及自民國111年8月23日起至清償
日止，按年息5%計算之利息。
訴訟費用由被告負擔。
本判決於原告以新臺幣20萬元供擔保後，得假執行。
    事實及理由
一、原告主張：被告明知訴外人黃怡璇為原告之配偶，其二人自
    民國110年9月起熟識後，被告先主動邀約黄怡璇至汽車旅館
    約會，其後發展為情侶關係，於通訊軟體LINE上互稱老公、
    老婆，並長期傳遞曖昧訊息，更互相傳送彼此生殖器官照片
    供對方觀覽、挑起性慾，被告更多次表示與黄怡璇性行為時
    未戴保險套，有使黄怡璇懷孕生子之意圖，被告與黄怡璇之
    行為，已然嚴重破壞原告之配偶權，並破壞原告與黄怡璇間
    夫妻生活之圓滿，侵權行為地大多位於本院轄區，爰依民法
    第184條第1項、第195條第1項及第3項之規定，請求被告為
    賠償等語。並聲明：（一）被告應給付原告新臺幣（下同）
    60萬元，及自起訴狀繕本送達翌日起至清償日止，按年息5%
    計算之利息；（二）願供擔保，請准宣告假執行。
二、被告則以：承認有跟黃怡璇互傳訊息，原證二、三、四都是
    伊跟黃怡璇間的對話，暱稱「林香香」就是伊，對話中顯示
    伊知道黃怡璇有家庭（已婚），但沒有去過汽車旅館，確實
    伊的手指有放進去黃怡璇的生殖器，應該是110年10月18日
    在車上聊天的時候，停車的地方是在原告住家附近的萊爾富
    超商前，伊傳男性生殖器的照片給黃怡璇，是在網路上擷圖
    的，從111年4、5月的時候就沒有再聯絡了，伊同意原告的
    說法，願意賠償部分金額，但原告請求的60萬元伊認為太多
    等語，資為抗辯。並聲明：同意准許原告一部分請求，金額
    由法院決定。
三、兩造不爭執之事實：
（一）黃怡璇為原告之配偶。
（二）原證二、三、四都是被告跟黃怡璇間的對話，其顯示LINE
      暱稱「林香香」就是被告，對話中顯示被告知道黃怡璇有
      家庭（已婚）。
（三）被告於110年10月18日有將手指放進去黃怡璇的生殖器，
      地點在臺中市龍井區原告住家附近。
（四）被告為此應賠償原告相當之金額。
四、得心證之理由：
（一）按民法第184條第1項前段規定，以權利之侵害為侵權行為
      要件之一，故有謂非侵害既存法律體系所明認之權利，不
      構成侵權行為。惟同法條後段規定，故意以背於善良風俗
      之方法加害於他人者，亦同。則侵權行為係指違法以及不
      當加損害於他人之行為而言，至於侵害係何權利，要非所
      問。而所謂違法以及不當，不僅限於侵害法律明定之權利
      ，即違反保護個人法益之法規，或廣泛悖反規律社會生活
      之根本原理的公序良俗者，亦同。通姦之足以破壞夫妻間
      之共同生活而非法之所許，此從公序良俗之觀點可得斷言
      ，不問所侵害係何權利，對於配偶之他方應構成共同侵權
      行為。婚姻係以夫妻之共同生活為其目的，配偶應互相協
      力保持其共同生活之圓滿安全及幸福，而夫妻互守誠實，
      係為確保其共同生活之圓滿安全及幸福之必要條件，故應
      解為配偶因婚姻契約而互負誠實之義務，配偶之一方行為
      不誠實，破壞共同生活之圓滿安全及幸福者，即為違反因
      婚姻契約之義務而侵害他方之權利（最高法院55年台上字
      第2053號民事判例要旨參照）。次按不法侵害他人基於父
      、母、子、女或配偶關係之身分法益而情節重大者，被害
      人雖非財產上之損害，亦得請求賠償相當之金額，亦為民
      法第195條第3項準用第1項前段所明定。
（二）依原證二、三、四所示被告跟黃怡璇間的對話，參照被告
      一部自認之事實，已足認其二人發展婚外情並有性行為之
      關係，且被告行為時亦明知黃怡璇為有配偶之人，按一般
      社會通念，堪認被告有故意以背於善良風俗之方法，不法
      侵害原告基於配偶關係之身分法益而情節重大，應負民法
      侵權行為之損害賠償責任無誤。
（三）茲原告就其非財產上之損害，請求被告賠償相當之金額。
      其核給之標準固與財產上損害之計算不同，然非不可斟酌
      雙方身分資力與加害程度，及其他各種情形核定相當之數
      額（最高法院51年台上字第223號民事判例要旨參照）。
      經斟酌兩造所陳報之學經歷、職業工作、收入及財產狀況
      （見本院卷第149頁），及本院調取兩造之稅務電子閘門
      所得、財產調件明細表（置於本院卷所附證物袋內），暨
      前揭被告行為之程度等一切情狀，原告得請求之慰撫金以
      60萬元為相當，並未過高。
（四）綜上所述，原告依民法侵權行為之法律關係，請求被告給
      付60萬元，及自起訴狀繕本送達翌日即111年8月23日起至
      清償日止，按年息5%計算之法定遲延利息，為有理由，應
      予准許。
（五）原告陳明願供擔保，請求宣告假執行，經核無不合，爰酌
      定相當擔保金額准許之。
五、本件事證已臻明確，兩造其餘之攻擊、防禦方法，核與判決
    結果不生影響，毋庸逐一論列，併此敘明。
六、訴訟費用負擔之依據：民事訴訟法第78條。
中　　華　　民　　國　　111 　年　　10　　月　　20　　日
                  民事第三庭    法  官  蔡嘉裕
正本係照原本作成。
如對本判決上訴，須於判決送達後20日內向本院提出上訴狀。如
委任律師提起上訴者，應一併繳納上訴審裁判費。
中　　華　　民　　國　　111 　年　　10　　月　　20　　日
                                書記官  譚鈺陵